臺灣新北地方法院刑事判決
111年度簡上字第4號
上  訴  人  臺灣新北地方檢察署檢察官
上  訴  人
即  被  告  李健忠



                    （現另案於法務部矯正署臺北看守所羈押中）
上列上訴人因被告傷害案件，不服本院中華民國110年9月28日11
0年度簡字第3025號第一審刑事簡易判決（聲請簡易判決處刑案
號：110年度偵字第8645號），提起上訴，本院管轄之第二審合
議庭判決如下︰
    主  文
原判決撤銷。
李健忠犯傷害罪，累犯，處有期徒刑陸月，如易科罰金，以新臺
幣壹仟元折算壹日。
    事  實
一、李健忠於民國109年12月9日下午8時7分許，駕駛車牌號碼00
    0-00號營業用小客車，因建議乘客蔡佳靜更改路線遭拒絕而
    心生不滿，竟在新北市板橋區國慶路與和平路口，要蔡佳靜
    及其友人下車而靠路邊停的過程中，基於傷害之犯意，以拳
    頭及手肘揮擊蔡佳靜臉部數次，致使其受有臉部挫傷、唇部
    挫傷併擦傷等傷害。
二、案經蔡佳靜訴由新北市政府警察局板橋分局報告臺灣新北地
    方檢察署檢察官偵查後聲請簡易判決處刑。　　
    理  由
一、證據能力
（一）本件認定事實所引用被告李健忠以外之人於審判外之言詞
      或書面陳述，雖屬傳聞證據，惟檢察官、被告於言詞辯論
      終結前，均未主張有刑事訴訟法第159條第1項不得為證據
      之情形，本院審酌此等證據作成時之情況，並無違法不當
      及證明力明顯過低之瑕疵，認以之作為證據應屬適當，而
      認該等證據資料皆有證據能力。
（二）至於本院所引之非供述證據部分，經查並非違法取得，亦
      無依法應排除其證據能力之情形，應有證據能力。
二、事實認定
　　前述犯罪事實，為被告坦白承認，與證人即告訴人蔡佳靜、
    證人即在場人張純娟於警詢及偵查中之證述、證人即在場人
    陳君如於警詢時之證述相符，且有亞東紀念醫院診斷證明書
    、傷勢照片（偵卷第14、19頁）等事證可證，足認被告任意
    性之自白有相當之證據可佐，與事實相符而可採信。本案事
    證明確，被告犯行足以認定，應予依法論科。
三、論罪科刑
（一）核被告所為，是犯刑法第277條第1項之傷害罪。被告以拳
      頭及手肘揮擊告訴人臉部數次之行為，是於同一地點、密
      接時間內，本於單一決意陸續完成，侵害同一法益，應視
      為數個舉動之接續施行，屬接續犯，而為包括之一罪。
（二）累犯部分：
　　1.被告前因①駕駛計程車對乘客傷害之案件，經臺灣臺北地
      方法院以95年度易字第1132號判處有期徒刑4月確定；②駕
      駛計程車對乘客傷害、恐嚇案件，經本院以95年度易字第
      681號判處有期徒刑7月、4月，應執行有期徒刑10月，經
      上訴後，由臺灣高等法院以95年度上易字第1931號駁回上
      訴而確定，前述①、②案件經臺灣高等法院以96年度聲減字
      第1751號裁定減為有期徒刑2月、3月15日、2月，並定應
      執行有期徒刑6月15日確定；③駕駛計程車發生行車糾紛而
      殺死對方之殺人案件，經臺灣臺北地方法院以95年度重訴
      字第153號判處無期徒刑，經上訴後，由臺灣高等法院以9
      6年度上重訴字第80號撤銷原判決，改判處有期徒刑14年
      ，經上訴後，由最高法院以96年度台上字第6233號駁回上
      訴而確定；前述①至③案件，經臺灣高等法院以97年度聲字
      第3535號裁定更定應執行有期徒刑14年6月確定；④在監服
      刑期間對同監受刑人之傷害案件，經臺灣臺東地方法院以
      100年度東簡字第307號判處有期徒刑2月確定；前述①至③
      案件所定之應執行刑與④案件之刑，經接續執行，於108年
      5月15日假釋出監，嗣於109年1月17日縮刑期滿假釋未經
      撤銷而以執行完畢論，有臺灣高等法院被告前案紀錄表在
      卷可稽。
　　2.被告受有期徒刑之執行完畢後，5年以內故意再犯本件有
      期徒刑以上之罪，為累犯，依司法院釋字第775號解釋文
      及解釋理由，於現行刑法第47條第1項規定修正之前，法
      院應斟酌個案情形，裁量是否依該規定加重最低本刑。爰
      審酌被告前案為侵害生命、身體法益之傷害、恐嚇、殺人
      等案件，且有多起案件均為駕駛計程車時所引起，被告於
      執行完畢後未能知所警惕，控制自身情緒，保障乘客之安
      全，反而再於本案中為傷害乘客之行為，足見有其特別惡
      性，對刑罰反應力薄弱，應依刑法第47條第1項規定，加
      重其刑。
（三）撤銷改判之理由：
　　　原審以被告之傷害犯行事證明確，予以論罪科刑，固非無
      見；惟被告有累犯加重其刑規定之適用，已如前述，原審
      未審酌及此，稍有未洽。檢察官上訴請求撤銷原判決，依
      累犯規定加重其刑，並量處較重之刑度，為有理由，自應
      由本審將原判決予以撤銷改判。被告上訴以其學歷只有國
      中畢業，請考量被告教育程度及經濟狀況能夠減刑，雖無
      理由，惟原判決既有前述可議之處，自應由本審將原判決
      予以撤銷改判。
（四）爰審酌：
    1.犯罪之動機、目的、手段、犯罪行為人違反義務之程度及
      犯罪所生之危險或損害：被告為計程車司機，與告訴人素
      不相識，僅因建議告訴人更改路線遭拒絕而心生不滿，竟
      在要告訴人及其友人下車而靠路邊停的過程中，開始以拳
      頭及手肘揮擊告訴人臉部，致告訴人相當驚嚇，且受到臉
      部挫傷、唇部挫傷併擦傷等傷害，幸經後座友人將告訴人
      拉下車才沒有受到更多傷害。
    2.犯罪行為人之生活狀況、品行及智識程度：被告受有國中
      肄業之教育程度，曾在工廠上班、開計程車，未婚，無人
      需要扶養，為被告供述在卷（本審卷第90頁）；又被告除
      前述構成累犯之案件外，另有多次駕駛計程車而傷害其他
      駕駛人或乘客之前案紀錄，有臺灣高等法院被告前案紀錄
      表在卷可稽，自應於本案量處較重之刑。
    3.犯罪後之態度：被告坦承犯行，惟並未實際彌補告訴人所
      受損失等情，量處如主文第2項所示之刑，並諭知易科罰
      金之折算標準。
據上論斷，應依刑事訴訟法第455條之1第1項、第3項、第369條
第1項前段、第364條、第299條第1項前段，刑法第277條第1項、
第41條第1項前段，刑法施行法第1條之1第1項，判決如主文。
本案經檢察官許慈儀偵查後聲請簡易判決處刑，檢察官陳建勳提
起上訴，檢察官彭聖斐於本審到庭執行職務。
中　　華　　民　　國　　111 　年　　6 　　月　　8 　　日
                  刑事第十六庭  審判長法  官  黃志中

                                      法  官  薛巧翊

                                      法  官  時瑋辰
上列正本證明與原本無異。
不得上訴。
                                      書記官  楊喻涵
中　　華　　民　　國　　111 　年　　6 　　月　　13　　日